最　高　行　政　法　院　判　決
　　　　　　　　　　　　　94年度判字第01380號
上　訴　人　本峰鐵工廠有限公司
代　表　人　甲○○
訴訟代理人　許世正律師
被 上訴 人　財政部臺灣省北區國稅局
代　表　人　許虞哲
　　　　　　　　　　　　　送達代收人　黃淑貞
上列當事人間因營業稅事件，上訴人對於中華民國93年3月25日
臺北高等行政法院91年度訴字第4785號判決，提起上訴，本院判
決如下：
　　主  文
上訴駁回。
上訴審訴訟費用由上訴人負擔。
　　理  由
一、本件上訴人因承作中油王田油庫工程等購進鐵材，未取得實
    際銷貨人開立之憑證，而以虛設行號賢怡貿易有限公司（下
    稱賢怡公司）民國84年3至6月開立之統一發票4紙，合計銷
    售額新臺幣（下同）2,742,870元，稅額137,144元作為進項
    憑證，申報扣抵銷項稅額，經臺北市稅捐稽徵處查獲，移由
    原處分機關基隆市稅捐稽徵處（嗣由被上訴人承受該業務）
    核定補徵營業稅137,144元，並按所漏稅額裁處7倍罰鍰960,
    000元（計至百元止）。上訴人不服，循序提起行政訴訟。
二、上訴人於原審主張：系爭鐵材係由一自稱為賢怡公司員工之
    李先生自行至上訴人工廠推銷，並由其叫車運貨至工廠或工
    地，驗收後至工廠交付發票、領取現款，無簽收記錄。事隔
    多年，已不記得交易者名字及聯絡資料，現金交易單據因淹
    水有所滅失。交易之初，上訴人曾向稅捐單位查證，仍無從
    得知賢怡公司為虛設行號。上訴人公司成立30年，未曾違規
    ，一般裁罰應為3倍至5倍，被上訴人裁處7倍，難以承受。
    為此訴請撤銷訴願決定及原處分。
三、被上訴人則以：上訴人前述違章事實，有專案申請調檔統一
    發票查核清單、談話筆錄、統一發票、臺灣臺北地方法院檢
    察署（下稱臺北地檢署）檢察官起訴書等影本附卷為憑，洵
    堪認定。原處分機關核定補徵營業稅137,144元，並按所漏
    稅額裁處7倍罰鍰960,000元，揆諸行為時營業稅法第19條第
    1項第1款、第51條第5款規定及司法院釋字第337號解釋意旨
    ，並無不合等語，資為抗辯。
四、原審斟酌全辯論意旨及調查證據之結果，以：按「營業人當
    期銷項稅額，扣減進項稅額後之餘額，為當期應納或溢付營
    業稅額」「營業人左列進項稅額，不得扣抵銷項稅額：一、
    購進之貨物或勞務未依規定取得並保存第33條所列之憑證者
    。」「營業人以進項稅額扣抵銷項稅額者，應具有載明其名
    稱、地址及統一編號之左列憑證：一、購買貨物或勞務時，
    所取得載有營業稅額之統一發票。」「納稅義務人有左列情
    形之一者，除追繳稅款外，按所漏稅額處 1倍至10倍罰鍰，
    並得停止其營業：一、‧‧‧五、虛報進項稅額者。」分別
    為行為時營業稅法第15條第1項、第19條第1項第 1款、第33
    條第1款及第51條第5款所明定。本件上訴人前開違章事實，
    有專案申請調檔統一發票查核清單、談話筆錄、統一發票等
    影本在卷足憑，且為上訴人所不爭執，堪信為真實。查賢怡
    公司明知無銷貨事實，於81年11月至84年間虛偽開立發票幫
    助他人逃漏營業稅之犯行，業經臺灣臺北地檢署檢察官86年
    度偵字第1332號、偵緝字第738號、偵字第15號起訴書提起
    公訴在案，上訴人雖稱僅起訴尚未判決云云。惟依該起訴書
    犯罪事實欄及附表（涉案事實部分）所載，賢怡公司其進銷
    項多來自其他涉嫌虛設行號慶實業有限公司、勝瑞實業有
    限公司、總嚴企業有限公司等，渠等於81年11月至84年5月
    間彼此對開不實發票，沖抵進銷項帳，製造正常營業之假象
    ，以供販售發票圖利，並經查獲相關帳證，是不論該刑事案
    件之被上訴人是否判決有罪確定，以該公司「對開不實發票
    ，沖抵進銷項帳」之行為，原審法院自堪認定賢怡公司係屬
    以虛抵虛循環開立發票無進銷營業事實之虛設行號，況揆諸
    該公司84年4月份納稅額為「零」，而同年6月份納稅額僅12
    ,806元，亦與上開銷售額2,742,870元顯不相當；足認該公
    司要無與上訴人有交易之事實。至上訴人87年6月17日於原
    處分機關談話筆錄略謂：系爭交易係由李先生自行至上訴人
    工廠推銷鐵材，並由其叫車運貨至工廠或工地，驗收後由其
    至工廠交付發票、領取現款，且無簽收記錄，因事隔多年已
    不記得交易者名字及聯絡資料等語。惟查銷售額2,742,870
    元非小數目，均以現金支付，且未有簽收記錄，顯違一般商
    業交易常規，上訴人上開主張，自不足採。上訴人對本件應
    取得實際交易對象出具之憑證申報扣抵情事，應注意而不注
    意，參照司法院釋字第275號解釋意旨，上訴人既違反作為
    義務，上訴人未能舉證證明自己無過失，即難謂無過失，應
    受處罰。再按「營業人不依規定取得交易對象開立之進項憑
    證，而取得非交易對象開立之進項憑證，申報扣抵銷項稅額
    時，該項已申報扣抵之銷項營業稅額顯未依法繳納，仍應依
    營業稅法第19條第1項第1款規定，就其取得不得扣抵憑證扣
    抵銷項稅額部分，追補該項不得扣抵之銷項稅款。又我國現
    行加值型營業稅係就各個銷售階段之加值額分別予以課稅之
    多階段銷售稅，各銷售階段之營業人皆為營業稅之納稅義務
    人。故該非交易對象之人是否已按其開立發票之金額報繳營
    業稅額，並不影響本件營業人補繳營業稅之義務。」有本院
    87年7月份第1次庭長評事聯席會議決議可參，是系爭非交易
    對象之涉嫌虛設行號賢怡公司，是否已按其開立統一發票之
    金額報繳營業稅額，並不影響上訴人補繳營業稅之義務，上
    訴人有漏稅之事實，自堪認定。至上訴人主張一般以3倍至5
    倍裁罰，本件卻被裁罰7倍等語；然查原處分機關於88年2月
    11日以88基稅法孝第04622號輔導上訴人在88年2月15日前辦
    理補報繳所漏稅款及以書面承認違章事實手續，俾憑依「稅
    務違章案件裁罰金額或倍數參考表」規定從輕裁處，上訴人
    未依限辦理，是原核定裁處7倍之罰鍰，依法並無不合等為
    其判斷之基礎，而以上訴人之訴為無理由，予以駁回。
五、上訴人主張原判決僅以起訴書為認定賢怡公司為虛設行號之
    唯一憑據云云，惟查原判決係依據起訴書所載犯罪事實及附
    表所載事實暨查獲之相關帳證認定賢怡公司係虛設行號，並
    非僅依據起訴書為據。原判決依上開資料認定賢怡公司為虛
    抵虛循環開立發票無進銷營業事實者，該公司既無營業事實
    ，上訴人自無可能向賢怡公司購貨，賢怡公司開立予上訴人
    之系爭發票自非因銷貨而開立，該發票不能證明上訴人係向
    賢怡公司進貨。前述起訴書縱未載及系爭發票，惟原判決業
    參酌賢怡公司84年4月份、6月份納稅額與系爭銷售額2,742,
    870元顯不相當，且上訴人主張以現金支付未有簽收記錄，
    違反一般商業交易常規，而認該公司無與上訴人交易之事實
    ，則前開刑案判決結果如何，自不能影響上開認定，原審未
    調查刑案處理情形或訊問賢怡公司相關人員尚難認係違法。
    另上訴人於原審所提公司存摺、與中油公司之工程契約書，
    僅能說明上訴人有承包中油公司之工程，有進貨之事實及上
    訴人提款情形，尚不能證明係向賢怡公司進貨。原判決已說
    明認定賢怡公司係虛設行號，上訴人無向賢怡公司進貨等事
    實之理由及所採證據，核無違反證據法則。雖未逐一說明未
    採上訴人前開主張或證據之理由，惟與結論無影響，仍應予
    維持。上訴人復執詞就原審取捨證據，認定事實之職權行使
    ，指摘原判決未當，聲明廢棄，非有理由，應予駁回。
六、依行政訴訟法第255條第1項、第98條第3項前段，判決如主
    文。
中    華    民    國    94    年    9     月    8     日
                  第五庭審判長法  官　高　啟　燦
                              法  官　蔡　進　田
                              法  官　黃　璽　君
                              法  官　廖　宏　明
                              法  官　楊　惠　欽
以  上  正  本  證  明  與  原  本  無  異
中    華    民    國    94    年    9    月    9      日
　　　　　　　　　　　　　　　書記官　邱　彰　德
